臺灣嘉義地方法院刑事判決　　　　　　　94年度簡上字第64號
上　訴　人　戊○○○股份有限公司
（即被告）
代　表　人　丁○○
上　訴　人　丙○○○女　50歲（民國43年7月28日生）
（即被告）
　　　　　　乙○○　男　29歲（民國64年9月28日生）
上二人共同
選任辯護人　林德昇律師
　　　　　　顏伯奇律師
上列上訴人因偽造文書案件，不服本院嘉義簡易庭94年度嘉簡字
第72號，中華民國94年2月25日之第一審判決（聲請簡易判決處
刑書案號：臺灣嘉義地方法院檢察署93年度發查偵字第85號），
提起上訴，本院管轄第二審合議庭判決如下：
    主  文
上訴駁回。
戊○○○股份有限公司、乙○○均緩刑貳年。
    事實及理由
一、本件經本院審理結果，認第一審簡易判決依勞動基準法第87
    條、第81條第1項前段規定，判處上訴人即被告（以下稱被
    告）戊○○○股份有限公司罰金20,000元，依刑法第216 條
    、第215條規定，判處上訴人即被告（以下稱被告）乙○○
    有期徒刑4月、上訴人即被告（以下稱被告）丙○○○有期
    徒刑5月，並就乙○○及丙○○○諭知易科罰金之折算標準
    ，認事用法及量刑均無不當，應予維持，被告3人上訴意旨
    請求從輕量刑云云，委無足採，應予駁回，並引用第一審判
    決書記載之相關事實、證據及理由（如附件）。另補充被告
    3人於本院審理中之自白為證據。
二、另查被告戊○○○股份有限公司及乙○○未曾受有期徒刑以
    上刑之宣告，有臺灣嘉義地方法院檢察署刑案資料查註紀錄
    表及台灣高等法院被告全國前案紀錄表各1份附卷可稽，其
    等一時偶罹刑典，經此刑之宣告後，應知警惕而無再犯之虞
    ，且被告業與告訴人甲○○成立和解，獲得賠償，有和解書
    及支票1紙在卷可稽（見簡易卷第16、17頁），本院因認戊○○○股份有限公司及乙○○所受宣告之刑，以暫不執行其
    刑為適當，予以均宣告緩刑2年，用啟自新。
三、據上論斷，應依刑事訴訟法第455條之1第1項、第3項、第36
    8條、第373條，刑法第74條第1款，判決如主文。
本案經檢察官柯文綾到庭執行職務
中　　華　　民　　國　　94　　年　　5 　　月　　30　　日
                     刑事第二庭審判長法  官  夏 金 郎
                                     法  官  陳 俞 婷
                                     法  官  盧 鳳 田
右正本證明與原本無異。
本件不得上訴。
中　　華　　民　　國　　94　　年　　5 　　月　　31　　日
                                     書記官  楊 國 色
附錄本件論罪科刑法條：
中華民國刑法第216條：
行使第二百十條至第二百十五條之文書者，依偽造、變造文書或
登載不實事項或使登載不實事項之規定處斷。
中華民國刑法第215條：
從事業務之人，明知為不實之事項，而登載於其業務上作成之文
書，足以生損害於公眾或他人者，處三年以下有期徒刑、拘役或
五百元以下罰金。
勞動基準法第78條：
違反第十三條、第十七條、第二十六條、第五十條、第五十一條
或第五十五條第一項規定者，處三萬元以下罰金。
